【裁判字號】    92,交抗,32
【裁判日期】    920522
【裁判案由】    違反道路交通管理處罰條例
【裁判全文】
臺灣高等法院交通事件裁定                          九十二年度交抗字第三二號
    抗  告  人  乙○○
右抗告人因違反道路交通管理處罰條例案件，不服臺灣板橋地方法院中華民國九十一
年十一月二十九日所為裁定（九十一年度交聲字第一七八七號，原處分案號：北監五
字第裁四○－Ｃ00000000號），提起抗告，本院裁定如左：
    主  文
抗告駁回。
    理  由
一、原裁定以：按受處分人，不服公路主管機關所為之處罰，得於接到裁決書之翌日
    起二十日內，向管轄地方法院聲明異議，道路交通管理處罰條例第八十七條第一
    項定有明文，是依法得聲明異議者，以受處分人為限。本件受處分人係乙○○，
    此有原處分機關違反道路交通管理事件裁決書及舉發違反道路交通管理事件通知
    單各乙紙在卷可稽，異議人甲○○既非受處分人，徵諸上揭，異議不合法，應予
    駁回等語。
二、抗告意旨略以：抗告人停車於板橋市○○路、成都路口已十天，前均未見拖吊，
    且有收費的可合法停車，無收費的就拖吊，實不平。本車係長期停在此，並非臨
    時停車，又採證照片並非當時停車位置云云。
三、按受處分人不服第八條主管機關所為之處罰，得於接到裁決書之翌日起二十日內
    ，向管轄地方法院聲明異議，道路交通管理處罰條例第八十七條第一項定有明文
    ，依上開規定，違反道路交通管理處罰條例之案件，不服原處分機關所為之處分
    者，僅受處分人得向管轄地方法院聲明異議，苟非受處分人聲明異議，即難認其
    異議合法。查本件受處分人為車牌號碼ＦＭ－五八六六號自用小客車之車主為乙
    ○○，而非異議人甲○○，有臺北縣警察局舉發違反道路交通管理事件通知單及
    臺北區○○○○○道路交通管理事件裁決書在卷可稽，而本件向原審提出異議之
    人為甲○○，揆諸前揭規定，依法得聲明異議者，自以受處分人為限，若非遭受
    裁決處罰之受處分人，縱與裁決結果有事實上之利害關係，亦不得以自己名義聲
    明異議，否則即屬不合法律上之程式。本件受裁決處罰之受處分人既為乙○○，
    而非異議人甲○○，則甲○○之聲明異議即非合法，且無從補正，故原審敘明理
    由裁定駁回廖柏於原審之異議，要無不合。至於抗告人乙○○既未依前揭之規定
    ，於接到裁決書之翌日起二十日內向管轄地方法院聲明異議，原審法院並未對之
    為裁定，其就原審法院對於異議人甲○○所為之裁定提起抗告，與法亦屬不合，
    應予駁回。
四、據上論結，應依道路交通案件處理辦法第二十六條，刑事訴訟法第四百十二條，
    裁定如主文。
中      華      民      國    九十二    年      五      月    二十二    日
                              臺灣高等法院交通法庭
                                  審判長法  官  陳  正  雄
                                        法  官  許  宗  和
                                        法  官  許  錦  印
右正本證明與原本無異。
不得再抗告。
                                        書記官  楊  妙  恩
中      華      民      國    九十二    年      五      月    二十六    日


司法院資訊處製作；財團法人民間司法改革基金會備份。
